【裁判字號】    92,易,1188
【裁判日期】    920606
【裁判案由】    竊盜
【裁判全文】
臺灣高雄地方法院刑事判決                        九十二年度易字第一一八八號
    公  訴  人  臺灣高雄地方法院檢察署檢察官
    被      告  甲○○
右列被告因竊盜案件，經檢察官提起公訴（九十二年度偵字第五四八二號），本院判
決如左：
    主  文
甲○○共同連續竊盜，處有期徒刑伍月，如易科罰金，以佰元折算壹日。
    事  實
一、甲○○與徐慧明（本院另案審理）共同意圖自己不法之所有，並基於概括犯意，
    先於民國九十二年三月六日下午三時許，由甲○○駕駛車牌號碼ＯＳＷ—六二一
    號之重型機車搭載徐慧明，一同前往高雄縣鳥松鄉○○村○○路十二號旁之以約
    一個人高之鐵絲網所圈圍之工地，推由徐慧明趁大門未關閉，潛入該工地，竊取
    乙○○所有，而置於該工地內之鋁門窗三片，得手後，甲○○與徐慧明隨即將所
    竊得之鋁門窗載往高雄縣大樹鄉竹寮村台二十一線省道與竹寮路口，變賣予不知
    情之中古貨商李雅齡，得款新台幣（以下同）九百八十元，由二人朋分花用，其
    中甲○○所分得之四百八十元則用於甲○○機車之修理費用。二人復於翌（七）
    日上午十時三十分許，再由甲○○駕駛機車搭載徐慧明，前往上開工地，推由徐
    慧明繞過旁邊之鳳梨園進入該工地內，竊取乙○○所有之鋁門窗一片，得手後，
    亦由甲○○騎機車載徐慧明將所竊得之拆解後鋁門窗載往前開竹寮路口，變賣予
    不知情之李雅齡，得款四百二十元。再於九十二年三月七日十二時三十分許，甲
    ○○與徐慧明共乘一部機車前往該工地竊取鋁門窗，而徐慧明已竊得一片鋁門紗
    窗，並將之搬出工地欲坐上機車離開時，適為巡邏經過之警員當場查獲。
二、案經高雄縣警察局仁武分局報請臺灣高雄地方法院檢察署檢察官偵查起訴。
    理  由
一、訊之被告甲○○固坦承於九十二年三月七日十二時三十分許，騎乘機車搭載徐慧
    明前往被害人乙○○之工地，徐慧明進入工地內，將乙○○之鋁門窗一門搬至機
    車上之事實，惟矢口否認有何竊盜犯行，並辯稱：徐慧明於九十二年三月六日下
    午三時許及同年月七日上午十時許之竊盜犯行，伊均不在場亦不知情，九十二年
    三月七日十二時三十分許，徐慧明拔下鋁門紗窗時，伊有叫徐慧明不要拔，但警
    察就來了云云。
二、然查：
（一）被告甲○○騎乘車號ＯＳＷ─六二一號搭載徐慧，於九十二年三月六日、七日
      一同前往高雄縣鳥松鄉○○村○○路十二號工地，由徐慧明先後入內竊得鋁門
      窗合計五片，並且二度載至李雅齡經營之中古商行變賣，第一次賣得九百八十
      元，甲○○分得四百八十元，第二次賣得四百二十元等事實，業據同案被告徐
      慧明於警訊中陳明在卷（九十二年三月七日警訊筆錄），核與被害人乙○○於
      警、偵訊中指訴遭竊之情節相符，而甲○○與徐慧明共乘機車，分別於三月六
      日及七日載運鋁門窗至高雄縣大樹鄉竹寮村台二十一號省道與竹寮路口，出售
      予不知情之中古貨商陳雅齡一節，亦據證人陳雅齡於警訊中證述在卷，而甲○
      ○與徐慧明於九十二年三月六日下午變賣鋁門窗得款九百八十元後，甲○○朋
      分四百八十元，並挪為修理甲○○之機車修理費用，甲○○於九十二年三月七
      日十二時三十分許，駕駛車牌號碼ＯＳＷ—六二一號之重型機車搭載徐慧明，
      一同前往高雄縣鳥松鄉○○村○○路十二號旁，由徐慧明下手竊取被害人乙○
      ○之鋁門窗而當場為警查獲等情，業據甲○○與徐慧明坦承在卷。觀之甲○○
      每次均搭載徐慧明前往被害人乙○○之工地，復以機車載徐慧明前往變賣鋁門
      窗，並朋分所得，二天內連續三次，甲○○辯稱不知鋁門窗係徐慧明竊得云云
      ，顯然悖於常情，而不足採信。
（二）又前開乙○○所有之工地及鋁門窗放置及圈圍情況，已經被害人乙○○於偵查
      中證述甚詳，復有乙○○繪製現場簡圖一份附偵卷及現場照片十張附警卷可按
      ，參佐該工地有鐵絲網圈圍，出入口復有工程車擋住等情節，顯無誤認為無人
      所有荒地之可能，此外，並有乙○○出具之贓物認領保管收據一紙在卷可參。
（三）綜上所述，被告甲○○前揭辯詞，均與同案被告徐慧明、被害人乙○○、證人
      李雅齡之證述不符，顯係事後卸責之詞，不足採信。被告甲○○與徐慧明共同
      竊盜之犯行，洵堪認定。
三、核被告甲○○所為係犯刑法第三百二十條第一項竊盜罪。被告甲○○與徐慧明間
    就上開犯行，有犯意聯絡及行為分擔，均為共同正犯。被告甲○○所為數竊盜犯
    行，時間緊接，所犯罪名相同，顯係出於概括之犯意為之，為連續犯，應請依刑
    法第五十六條之規定以一罪論，並加重其刑。審酌被告甲○○所竊取之物為鋁門
    窗，價值不高，犯後未坦承犯行，飾詞卸責，態度不佳等一切情狀，量處如主文
  所示之刑，並諭知易科罰金之標準。
據上論斷，應依刑事訴訟法第二百九十九條第一項前段，刑法第二十八條、第五十六
條、第三百二十條第一項、第四十一條第一項前段，罰金罰鍰提高標準條例第一條前
段、第二項，判決如主文。
本案經檢察官張啟祥到庭執行職務。
中      華      民      國      九十二      年      六      月    六    日
                                  臺灣高雄地方法院刑事庭
                                      法  官   裕裕洪
右正本證明與原本無異。
如不服本判決，應於判決送達後十日內，向本院提出上訴狀。
                                     書記官    賴佳慧
中    華    民    國      九十二     年      六     月      十      日
附錄本判決論罪之法條：
刑法第三百二十條第一項
意圖為自己或第三人不法之所有，而竊取他人之動產者，為竊盜罪，處五
年以下有期徒刑、拘役或五百元以下罰金。


司法院資訊處製作；財團法人民間司法改革基金會備份。
